【裁判字號】    98,訴,1009
【裁判日期】    980708
【裁判案由】    違反商業會計法等
【裁判全文】
臺灣臺中地方法院刑事判決              98年度訴字第1009號
公  訴  人  臺灣臺中地方法院檢察署檢察官
被      告  甲○○
            丁○○
上  一  人  廖健智律師
選任辯護人  楊曉菁律師
被      告  戊○○
上列被告等因違反商業會計法等案件，經檢察官提起公訴（98年
度偵字第1190、1191號），本院判決如下：
    主    文
甲○○共同連續商業負責人，以明知為不實之事項，而填製會計
憑證及記入帳冊，處有期徒刑拾月，減為有期徒刑伍月，如易科
罰金，以銀元佰元即新臺幣玖佰元折算壹日。
戊○○共同連續商業負責人，以明知為不實之事項，而填製會計
憑證及記入帳冊，處有期徒刑伍月，如易科罰金，以銀元佰元
即新臺幣玖佰元折算壹日，減為有期徒刑貳月又拾伍日，如易科
罰金，以銀元佰元即新臺幣玖佰元折算壹日。
丁○○無罪。
    犯罪事實
一、甲○○自民國93年8月13日開始經營遠達電通股份有限公司
    （設於臺中市南屯區○○○街169號1樓，下簡稱遠達電通公
    司），並商請友人丁○○擔任名義負責人（未參與經營），
    至94年8月10日起，變更名義負責人為戊○○（有參與經營
    ）。94年年初起，實際負責人甲○○逐漸經營不善，而需要
    資金周轉，其為美化遠達電通公司之財務結構，以便向金融
    機構貸款，竟明知遠達電通公司自94年3月起至95年3月間止
    ，與附表甲、附表乙所示之公司行號，並無實際進、銷貨之
    事實，仍自94年3月起至94年8月間止，獨自基於違反商業會
    計法及幫助他人逃漏稅捐之概括犯意，於名義負責人變更為
    戊○○後，與有參與經營之戊○○自94年9月間起至95年3月
    間止，基於違反商業會計法及幫助他人逃漏稅捐之概括犯意
    聯絡，連續取得如附表甲所示之源得股份有限公司等八家公
    司行號所開立之不實商業會計憑證即統一發票計72張，金額
    計新臺幣（下同）1992萬7990元，充作遠達電通公司之進項
    憑證並記入帳冊，復連續填製如附表乙所示之遠達電通公司
    不實商業會計憑證即統一發票計24張，金額計183萬9334元
    ，並交予如附表乙所示之文茗企業有限公司等七家公司，作
    為各該公司申報當期營業稅之進項憑證，以扣抵銷項稅額，
    該些公司並持其中20張向財政部臺灣省中區國稅局（下簡稱
    國稅局）申報營業稅，因而連續幫助該些公司行號逃漏營業
    稅計62萬8397元。
二、案經財政部臺灣省中區國稅局告發由臺灣臺中地方法院檢察
    署檢察官偵查起訴。
    理    由
壹、證據能力部分：(一)按被告以外之人於審判外之陳述，雖不符
    刑事訴訟法第159條之1至之4等四條之規定，而經當事人於
    審判程序同意作為證據，法院審酌該言詞陳述或書面陳述作
    成時之情況，認為適當者，亦得為證據，當事人、代理人或
    辯護人於法院調查證據時，知有刑事訴訟法第159條第1項不
    得為證據之情形，而未於言詞辯論終結前聲明異議者，視為
    有前項之同意。同法第159條之5第2項定有明文。本案乙○○、徐正芳於國稅局人員訪談中之陳述，其性質屬於證人於
    審判外之陳述，而為傳聞證據，且查無符合刑事訴訟法第15
    9條之1至之4等四條之情形，原雖無證據能力，然上開供述
    證據內容，業經本院審理時予以提示並告以要旨，且經檢察
    官、被告及辯護人表示意見，當事人已知上述供述證據乃傳
    聞證據，卻均未表示無證據能力，本院審酌上開供述證據作
    成時，並無人情施壓或干擾，亦無不當取供之情形，認為以
    之作為本案之證據亦屬適當，而有證據能力。(二)除法律另有
    規定外，實施刑事訴訟程序之公務員因違背法定程序取得之
    證據，其有無證據能力之認定，應審酌人權保障及公共利益
    之均衡維護，刑事訴訟法第158條之4定有明文。本案所引用
    之非供述證據，並無證據證明係實施刑事訴訟程序之公務員
    違背法定程序所取得，自應認均具有證據能力。
貳、認定犯罪事實之證據及理由：
一、上揭犯罪事實業據被告甲○○坦承不諱，核與共同被告丁○○、戊○○供稱被告甲○○係遠達電通公司之實際負責人相
    符。又附表甲編號3及附表乙編號1之文茗企業有限公司因
    涉嫌無進銷貨事實虛開不實統一發票，其負責人業經國稅局
    於96年8月8日以中區國稅四字第0960013277號刑事案件告發
    書向檢察官告發（參國稅局卷第164頁），附表甲編號4之
    訊達資訊國際有限公司因涉嫌無進銷貨事實虛開不實統一發
    票，其負責人業經國稅局於96年5月8日以中區國稅四字第09
    60005529號刑事案件告發書向檢察官告發（參國稅局卷第17
    7頁），附表甲編號5之迅中興業有限公司因涉嫌無進銷貨
    事實虛開不實統一發票，其負責人業經國稅局民權稽徵所於
    97年1月25日以中區國稅民權三字第0970000040號刑事案件
    告發書向檢察官告發（參國稅局卷第182頁），附表甲編
    號8之日昇企業社因涉嫌無進銷貨事實虛開不實統一發票，
    其負責人業經國稅局臺中縣分局於96年10月31日以中區國稅
    中縣三字第0960008883號刑事案件告發書向檢察官告發（參
    國稅局卷第189頁），遠達電通公司所在地之房東徐正芳
    於95年6月22日在國稅局人員訪談中陳稱：「遠達電通公司
    因未準時繳房租，自95年2月起即中止租賃合約（原租期至
    96年5月9日止），故該公司於95年2月搬遷」（參國稅局卷
    第292-293頁筆錄）。足徵遠達電通公司後來確實經營不善
    ，無法支付房租，於租期未到前即中止租約搬遷，並與附表
    甲、附表乙所示之公司行號，無實際進、銷貨之事實，仍虛
    偽取得及開立如附表甲、附表乙所示統一發票之情事。此外
    ，復有顯示遠達電通公司於93年8月13日開業，名義負責人
    為丁○○，於94年8月10名義負責人變更為戊○○之遠達電
    通公司變更登記表、營利事業統一發證變更登記申請書（參
    國稅局卷第359、364頁）、被告甲○○承租臺中市○○○街1
    69號1樓作為遠達電通公司所在地之租賃契約書（參國稅局
    卷第294-297頁）、遠達電通公司取得及開立不實統一發票
    金額明細表（參國稅局卷第0-6頁）、專案申請調檔統一發
    票查核清單（即附表甲、附表乙所示發票之詳細號碼、金額
    、買賣方等資料，參國稅局卷第91-109頁）等資料附卷可稽
    。本件事證明確，被告甲○○之犯行已堪認定。
二、被告戊○○固坦承自94年8月10日起擔任遠達電通公司之名
    義負責人，並與實際負責人甲○○共同經營遠達電通公司之
    事實，惟辯稱：伊擔任名義負責人後，本想好好經營，希望
    有一番作為，但一個多月之後，即因財務問題，一直忙著籌
    錢，伊家中財產因此賠光，伊在遠達電通公司係負責財務，
    不管稅務，本件取得及開立統一發票的事情都是被告甲○○
    在負責，伊不知情，也未參與云云。惟查，共犯甲○○於
    97年9月10日在檢察官偵訊中以被告身分供稱：「遠達電通
    公司的帳冊及空白發票在丁○○是負責人時，由我保管，後
    來負責人改戊○○時，由戊○○保管」、「戊○○沒有出資
    ，是以技術做加入，戊○○是臺大經濟系，他可以幫我們處
    理案子，在戊○○擔任負責人之前，公司的發票是我處理，
    因為我們公司沒有會計，他是助理，所以後來戊○○加入之
    後，就由戊○○處理」、「當初王惠杰說我們公司銷售額不
    高，要我們公司實際上有營業的要開發票，並叫我們要額外
    開發票，戊○○知道王惠杰的事，他平常都待在公司」（參
    他字卷第31-32頁筆錄），其於本院審理中雖翻異前詞供稱
    ：「公司遇到財務危機時，我與戊○○都有面對處理，但公
    司開立發票的事情，確實都由我負責在做」等語（參本院卷
    第104頁筆錄），惟其於98年6月24日在本院審理中復供稱：
    「後來因為公司經營不善，我為了美化帳目，才會買賣發票
    ，這全部都是我一個人處理，戊○○對於我的行為是知情的
    ，但他知道我是迫於無奈」（參本院卷第139頁筆錄），
    證人乙○○於95年9月19日在國稅局人員訪談中證稱：「我
    約於94年9月或10月進入遠達電通公司擔任行政助理工作，
    公司銷貨統一發票是老闆戊○○開立」（參國稅局卷第83頁
    筆錄），證人即國稅局承辦人員己○○於98年5月20日在
    本院具結證稱：「（問：對遠達電通公司涉嫌取得不實進項
    發票妳如何認定？）之前戊○○、乙○○在專案調查清單裡
    面註記有無交易事實，再根據他們註記無交易事實部分彙整
    交易明細」、「（問：妳可否提出註記的地方？）專案調查
    清單，移送卷第68頁及70頁，如果有交易的，劉先生就會在
    上面註記〈劉〉，沒有註記的，他的意思就是沒有實際交易
    ，乙○○的部分在97頁，如果有交易的話，她會註記〈有〉
    ，如果沒有交易的話，她註記〈沒有〉，或是空白」（參本
    院卷第95-96頁筆錄），對於證人己○○所言，被告戊○○
    表示：「國稅局的蘇先生當時傳負責人，所以就通知我去，
    我是依照我所知道的做註記，我在公司裡面有時候也會聽到
    與哪些公司有交易」（參本院卷第97頁筆錄）。綜上可知，
    被告戊○○確實有參與遠達電通公司之經營，並負責開立發
    票，也知道與哪些廠商有實際交易行為，而可以在國稅局人
    員訪談中做「註記」，對於被告甲○○為了向金融機構借款
    ，經由王惠杰之建議買賣不實發票以美化帳目乙事，全部知
    情。茲不論遠達電通公司之發票是否為被告戊○○所開立，
    然戊○○係遠達電通公司之名義負責人，有實際參與經營，
    並於公司財務發生困難時，幫忙籌錢支應，甚至因此散盡家
    中財產，故其於知曉被告甲○○為解決公司財務問題，以買
    賣不實發票美化帳目以便向金融機構借款之事，既未反對阻
    止，自是默示容許，身為該公司負責人，被告戊○○自應與
    被告甲○○共負其責，何況依被告甲○○、證人乙○○前揭
    所言，遠達電通公司之發票係由被告戊○○所開立。本院因
    認被告戊○○所辯僅係卸責之詞，不足採信，其犯行亦堪認
    定。
三、按商業會計法第71條原規定：「商業負責人、主辦及經辦會
    計人員或依法受託代他人處理會計事務之人員有左列情事之
    一者，處5年以下有期徒刑、拘役或科或併科新臺幣15萬元
    以下罰金」，於95年5月24日修正為：「商業負責人、主辦
    及經辦會計人員或依法受託代他人處理會計事務之人員有左
    列情事之一者，處5年以下有期徒刑、拘役或科或併科新臺
    幣60萬元以下罰金」，並於95年5月26日生效施行，亦即原
    罰金刑由新臺幣15萬元提高為新臺幣60萬元，比較結果，修
    正後之規定並未較有利於行為人，依刑法第2條第1項前段規
    定，本件應適用行為時法即修正前之規定。次按刑法於94年
    2月2日修正公布，並於95年7月1日生效施行，其中刑法第
    28條於修正後已限縮於共同實行犯罪行為者，始成立共同正
    犯，並排除陰謀犯、預備犯之共同正犯，是修正後共同正犯
    之範圍已有減縮，自屬法律變更，而非僅屬純文字修正，應
    有新舊法比較適用之問題，本件被告之行為係屬實行階段之
    正犯，無論依修正前後之規定，皆成立共同正犯，依刑法第
    2條第1項前段，應依修正前刑法第28條規定論以共同正犯（
    參最高法院97年台上字第104號、37、38、39號判決）。
    刑法第33條第5款修正前規定「罰金：一元以上。」，與修
    正後規定為：「罰金：新臺幣一千元以上，以百元計算之。
    」不同，比較新舊法結果，以舊法對行為人較為有利，修
    正前刑法第55條牽連犯、第56條連續犯之規定，業已修正刪
    除，此刪除雖非犯罪構成要件之變更，但顯已影響行為人刑
    罰之法律效果，自屬法律有變更，而牽連犯及連續犯之形成
    結構，本質上就是各自都得以獨立之犯罪，亦即是數罪之性
    質，因具備牽連及連續關係，而以單一評價之模式來處理，
    因此，在牽連犯及連續犯廢除後，原各自獨立之數個犯行，
    應回歸數罪併罰之規定處理，經比較新、舊法結果，應以被
    告行為時之法律即修正前第55條論以牽連犯，及第56條規定
    論以連續犯，較有利於被告，修正前刑法第41條第1項規
    定：「犯最重本刑為五年以下有期徒刑以下之刑之罪，而受
    六個月以下有期徒刑或拘役之宣告，因身體、教育、職業、
    家庭之關係或其他正當事由，執行顯有困難者，得以一元以
    上三元以下折算一日，易科罰金」，被告行為時之易科罰金
    折算標準，修正前罰金罰鍰提高標準條例第2條前段（現已
    刪除）規定，就其原定數額提高為一百倍折算一日，則本件
    被告行為時之易科罰金折算標準，應以銀元三百元折算一日
    ，經折算為新臺幣後，應以新臺幣九百元折算為一日，而修
    正後規定：「犯最重本刑為五年以下有期徒刑以下之刑之罪
    ，而受六個月以下有期徒刑或拘役之宣告者，得以新臺幣一
    千元、二千元或三千元折算一日，易科罰金」，比較修正前
    後之易科罰金折算標準，以修正前之規定較有利於被告。
四、核被告甲○○、戊○○所為，均係犯修正前商業會計法第71
    條第1款之登載不實會計憑證罪、稅捐稽徵法第43條第1項之
    幫助他人逃漏稅捐罪。又被告戊○○係94年8月10日才擔
    任遠達電通公司之名義負責人，並實際參與經營，故其應僅
    對94年9月份以後不實開立及取得之統一發票負其責任，
    被告甲○○雖不具遠達電通公司商業負責人之身分，惟其與
    具負責人身分之被告戊○○，於被告戊○○應負責之範圍內
    ，有犯意聯絡及行為分擔，依刑法第31條第1項之規定，應
    論以共同正犯，被告二人多次登載不實會計憑證及幫助他
    人逃漏稅捐之犯行，均時間緊接，方法相同，觸犯構成要件
    相同之罪名，均顯係基於概括犯意為之，均應依連續犯規定
    論以一罪，且所犯二罪間，有方法結果之牽連犯關係，屬裁
    判上一罪，應從一重之連續登載不實會計憑證罪處斷，並加
    重其刑，起訴書原記載遠達電通公司另向鄉林建設事業股
    份有限公司虛偽取得94年8月份之發票1張，金額5萬1476元
    ，向中天數位股份有限公司虛偽取得94年1-12月份之發票6
    張，金額25萬6394元，以充當進項憑證，惟此部分事實業經
    蒞庭公訴人表示縮減（參本院卷第105頁筆錄），既已縮減
    ，即與未經起訴一般，本院自無須為任何裁判，附此敘明。
    爰審酌被告甲○○犯後坦承所為，態度良好，係因公司經營
    不善欲向金融機構貸款方為本犯行，與一般虛設公司行號設
    立之目的係為買賣發票圖利之情形有異，惡性較輕，被告戊○○應負責之部分較被告甲○○少，及被告二人所為嚴重損
    害稅捐之公平性及正確性等一切情狀，分別量處如主文所示
    之刑，被告戊○○部分並依修正前刑法第41條第1項前段之
    規定，諭知易科罰金之折算標準。另中華民國96年罪犯減刑
    條例於96年7月4日經制定公布，並於96年7月16日生效施行
    ，本件被告二人犯罪時間均在96年4月24日以前，符合該條
    例第2條第1項第3款之減刑規定，乃依該條例第7條之規定，
    均減其宣告刑二分之一，並均依該條例第9條及修正前刑法
    第41條第1項前段之規定，諭知易科罰金之折算標準。
、無罪部分：
一、公訴意旨另以：被告丁○○自93年8月16起至94年8月10日止
    （應係自93年8月13日起至94年8月9日止），擔任遠達電通
    公司之名義負責人，其於擔任負責人期間，與實際負責人甲○○基於違反商業會計法及幫助他人逃漏稅捐之概括犯意聯
    ，連續取得如附表甲所示94年3-8月份之不實商業會計憑證
    即統一發票，充作遠達電通公司之進項憑證並記入帳冊，復
    連續填製如附表乙所示94年3-8月份之遠達電通公司不實商
    業會計憑證即統一發票，連續幫助該些公司行號逃漏營業稅
    。因認被告丁○○亦涉嫌犯修正前商業會計法第71條第1款
    之登載不實會計憑證罪、稅捐稽徵法第43條第1項之幫助他
    人逃漏稅捐罪云云。
二、本件公訴人認被告丁○○涉犯修正前商業會計法第71條第1
    款之登載不實會計憑證及稅捐稽徵法第43條第1項之幫助他
    人逃漏稅捐等罪嫌，無非係以被告丁○○係該公司之名義負
    責人為其依據。惟訊據被告丁○○，堅詞否認有前揭不法行
    為之犯意及行為，辯稱：伊自己有設立東風數位公司，經營
    與電腦維修有關之業務，本件係因被告甲○○欲設立遠達電
    通公司做與電腦相關之業務，卻無法當負責人，乃商請伊擔
    任負責人，伊雖係該公司之名義負責人，但不曾參與經營，
    對該公司營運及財務狀況均不清楚，伊意只是要暫時擔任負
    責人，讓被告甲○○得以設立公司，故公司設立之後，伊有
    一直叫被告甲○○趕快找人變更負責人登記，但被告甲○○
    卻拖到94年8月才辦理負責人變更登記等語。
三、按犯罪事實應依證據認定之，無證據不得認定犯罪事實，又
    不能證明被告犯罪者，應諭知無罪之判決，刑事訴訟法第15
    4條第2項、第301條第1項分別定有明文。另按認定不利於被
    告之事實，須依積極證據，茍積極證據不足為不利於被告事
    實之認定時，即應為有利於被告之認定，更不必有何有利之
    證據（參最高法院30年上字第816號判例）。
四、經查，(一)證人甲○○於98年5月20日在本院審理中具結證稱
    ：「（問：遠達電通於93年8月間成立，丁○○有無出資？
    ）他沒有出資，遠達全部是我出資，因為當初要成立時，我
    個人不方便當負責人，才拜託丁○○暫時登記為遠達的負責
    人」、「（問：丁○○有無實際參與遠達的經營，包括財務
    及業務部分？）完全沒有」、「（問：在丁○○擔任負責人
    期間，你是否有曾經告訴過他因為資金需求，遠達會開立不
    實發票來增加營業收入，他是否知情？）他不知道，因為當
    初他有一直要求我把負責人換掉，所以我不敢告訴他」、「
    （問：為何到94年8月11日才變更負責人為戊○○？）因為
    我公司後來經營不善，我有忙著幫公司處理一些善後的事情
    ，有拖一段時間，過了這段時間忙完之後，我才去處理變更
    負責人這件事」、「（問：為何丁○○會要求你換掉負責人
    ？）因為當初申請公司時，我就有跟他提到暫時以他名義申
    請，等公司資金都到齊，要正式營運的時候，再將他換掉負
    責人的名義」、「（問：為何丁○○會有股利所得？提示國
    稅局移送卷125頁？）因為當初會計事務所針對要節稅的部
    分，登記在上面的所有股東都有股利所得，因為公司是呈現
    盈餘的」（參本院卷第99-100、103頁筆錄），(二)證人乙○○於98年6月24日在本院審理中具結證稱：「（問：遠達電
    通的負責人是誰？）甲○○與戊○○」、「（問：妳任職的
    時候丁○○是否遠達電通的負責人？）不是」、「（問：為
    何丁○○也知道妳在遠達電通有任職？）我在那邊的時候，
    有看到他在我們公司進進出出，他會在一樓那邊弄電腦」「
    （問：據妳所知，丁○○到底有無在遠達電通任職？）沒有
    」、「（問：丁○○去遠達電通處理電腦，是指電腦故障請
    他來排除，或者是說遠達電腦製作的資料請他來製作？）我
    是電腦有問題請他過來處理」（參本院卷第121-122、124頁
    筆錄）。綜證人甲○○與乙○○前揭所述，可知被告丁○○
    係為讓證人甲○○設立公司，短暫擔任遠達電通公司名義負
    責人，並於公司設立後，一直要求證人甲○○變更負責人登
    記，且未參與遠達電通公司之經營，其到遠達電通公司，僅
    係維修電腦而已。而被告丁○○原本即已開立東風數位公司
    經營電腦維修業務，是以遠達電通公司之電腦發生問題時，
    請熟識之被告丁○○修理，自與常情無違。
五、次查，(一)雖然證人乙○○於95年9月19日在國稅局人員訪談
    中陳稱：「遠達電通公司進貨主要是由甲○○負責叫貨，或
    丁○○叫貨」，於97年9月10日在檢察官偵訊中陳稱：「丁○○及戊○○常常在那裡，戊○○常常叫會計幫忙處理事情
    ，丁○○比較少叫會計處理事情」等語，惟證人乙○○復陳
    稱：「我約於94年9月或10月進入遠達電通公司擔任行政助
    理工作」、「我任職的時候丁○○不是遠達電通的負責人」
    （參前面揭示筆錄及出處），於98年6月24日在本院審理中
    具結另證稱：「（問：妳在偵查中有說丁○○在遠達電通，
    會請會計處理事情，他請會計處理什麼事情？）會叫會計打
    電話或出去買個東西，早餐或報紙之類打電話內容我不知道
    」、「（問：妳在國稅局的時候，曾經有說公司銷貨的統一
    發票是戊○○開立，進貨是甲○○或是丁○○叫貨？）我印
    象中沒有講過這些話，我真的沒有印象」（參本院卷第122-
    123頁筆錄）。茲證人乙○○至遠達電通公司任職時，被告
    丁○○已非遠達電通公司之名義負責人，當時該公司之名義
    負責人係被告戊○○，且係由被告戊○○及被告甲○○實際
    負責經營，是以證人乙○○當時所看到聽到之被告丁○○之
    舉動，應與遠達電通公司之經營無關，非能據為被告丁○○
    不利之認定。(二)遠達電通公司係93年8月設立，至94年3月才
    有虛偽開立及取得統一發票之情事，且被告甲○○及戊○○
    均一再供稱：「確實有努力在經營公司，有提出一些可行的
    計畫，曾有盈餘，後來經營不善，大概是94年年初就發生財
    務危機，後來家中的財產都賠光，目前還負債」等語，顯見
    遠達電通公司並非係為了買賣不實發票而虛設之公司，而係
    正常經營之公司，只是後來經營不善而已。而被告丁○○既
    非擔任虛設公司之名義負責人，也未參與遠達電通公司之實
    際經營，對被告甲○○後來不實取得及開立統一發票之事均
    不知情，是其自無違反商業會計法及幫助他人逃漏稅之直接
    故意或間接故意甚明。
六、綜上所查，本院認被告丁○○所辯尚堪採信，公訴人所提出
    之證據，尚不足為被告丁○○有罪之積極證明，無從說服本
    院形成被告丁○○有罪之心證，依前揭判例意旨，本件即應
    為有利於被告丁○○之認定，更不必有何有利之證據。此外
    ，復查無任何積極證據足資證明被告丁○○有何公訴人所指
    之犯行，依上揭條文規定，自應為被告丁○○無罪之諭知。
據上論斷，應依刑事訴訟法第299條第1項前段、第301條第1項，
修正前商業會計法第71條第1款，稅捐稽徵法第43條第1項，刑法
第11條前段、第2條第1項前段、（修正前）第28條、（修正前）
第55條、（修正前）第56條、（修正前）第33條第5款、（修正
前）第41條第1項前段，修正前罰金罰鍰提高標準條例第2條，中
華民國96年罪犯減刑條例第2條第1項第3款、第7條第1項、第2項
、第9條，判決如主文。
本件經檢察官丙○○到庭執行職務
中    華    民    國    98    年    7     月    8     日
                  臺灣臺中地方法院刑事第六庭
                        審判長法  官  施慶鴻
                              法  官  莊秋燕
                              法  官  李秋娟
以上正本證明與原本無異。
如不服本判決應於收受送達後10日內向本院提出上訴書狀，並應
敘述具體理由；其未敘述上訴理由者，應於上訴期間屆滿後20日
內向本院補提理由書（均須按他造當事人之人數附繕本）「切勿
逕送上級法院」。
                             書記官     簡芳敏
中    華    民    國    98    年    7     月    8     日
附錄論罪科刑法條：
修正前商業會計法第71條
商業負責人、主辦及經辦會計人員或依法受託代他人處理會計事
務之人員有左列情事之一者，處5年以下有期徒刑、拘役或科或
併科新臺幣15萬元以下罰金：
一、以明知為不實之事項，而填製會計憑證或記入帳冊者。
二、故意使應保存之會計憑證、帳簿報表滅失毀損者。
三、意圖不法之利益而偽造、變造會計憑證、帳簿報表內容或撕
    毀其頁數者。
四、故意遺漏會計事項不為記錄，致使財務報表發生不實之結果
    者。
五、其他利用不正當方法，致使會計事項或財務報表發生不實之
    結果者。
稅捐稽徵法第43條第1項 (教唆或幫助逃漏稅捐等之處罰)
教唆或幫助犯第41條或第42條之罪者，處3年以下有期徒刑、拘
役或科新臺幣6萬元以下罰金。
附表甲：遠達電通股份有限公司取得統一發票明細表
┌──┬────┬──────┬────┬─────────┐
│編號│公司名稱│  時   間   │發票張數│進項金額（新臺幣）│
├──┼────┼──────┼────┼─────────┤
│1   │源得股份│95年3月     │2       │129萬9000元       │
│    │有限公司│            │        │                  │
├──┼────┼──────┼────┼─────────┤
│2   │虹印實業│94年11-12月 │8       │705萬4300元       │
│    │股份有限│            │        │                  │
│    │公司    │            │        │                  │
├──┼────┼──────┼────┼─────────┤
│3   │文茗企業│94年5-8月   │20      │327萬1220元       │
│    │有限公司├──────┼────┼─────────┤
│    │        │94年9-10月  │3       │70萬0070元        │
├──┼────┼──────┼────┼─────────┤
│4   │訊達資訊│94年5-6月   │4       │135萬3700元       │
│    │國際有限├──────┼────┼─────────┤
│    │公司    │94年9-10月  │3       │60萬0070元        │
├──┼────┼──────┼────┼─────────┤
│5   │迅中興業│94年6月     │2       │42萬1300元        │
│    │有限公司│            │        │                  │
├──┼────┼──────┼────┼─────────┤
│6   │百瑩發實│94年3-4月   │2       │14萬4800元        │
│    │業有限公│            │        │                  │
│    │司      │            │        │                  │
├──┼────┼──────┼────┼─────────┤
│7   │健晨實業│94年5-8月   │21      │275萬7800元       │
│    │有限公司├──────┼────┼─────────┤
│    │        │94年9-10月  │3       │70萬0030元        │
├──┼────┼──────┼────┼─────────┤
│8   │日昇企業│94年3-4月   │4       │162萬5700元       │
│    │社      │            │        │                  │
├──┼────┼──────┼────┼─────────┤
│合計│        │            │72      │1992萬7990元      │
└──┴────┴──────┴────┴─────────┴
附表乙：遠達電通股份有限公司開立統一發票明細表
┌──┬────┬──────┬────┬─────────┬──────┐
│編號│公司名稱│  時   間   │發票張數│銷項金額（新臺幣）│幫助逃漏稅額│
│    │        │            │        │                  │（新臺幣）  │
├──┼────┼──────┼────┼─────────┼──────┤
│1   │文茗企業│94年9-10月  │4       │199萬9980元       │9萬9999元   │
│    │有限公司│            │        │                  │            │
├──┼────┼──────┼────┼─────────┼──────┤
│2   │健晨實業│94年9-10月  │5       │219萬9950元       │10萬9998元  │
│    │有限公司│            │        │                  │            │
├──┼────┼──────┼────┼─────────┼──────┤
│3   │神通科技│94年11-12月 │4       │356萬7525元       │17萬8377元  │
│    │有限公司│            │        │                  │            │
├──┼────┼──────┼────┼─────────┼──────┤
│4   │吉辰國際│94年11-12月 │4       │383萬5450元       │19萬1773元  │
│    │科技股份│            │        │                  │            │
│    │有限公司│            │        │                  │            │
├──┼────┼──────┼────┼─────────┼──────┤
│5   │弘信生物│95年2月     │1       │57萬1429元        │未扣抵，無幫│
│    │科技股份│            │        │                  │助逃漏稅    │
│    │有限公司│            │        │                  │            │
├──┼────┼──────┼────┼─────────┼──────┤
│6   │彥合科技│95年2月     │1       │26萬5000元        │1萬3250元   │
│    │有限公司│            │        │                  │            │
├──┼────┼──────┼────┼─────────┼──────┤
│7   │永宏印刷│95年3月     │5       │140萬元           │僅扣抵2張金 │
│    │有限公司│            │        │                  │額70萬元，幫│
│    │        │            │        │                  │助逃漏稅額3 │
│    │        │            │        │                  │萬5000元    │
├──┼────┼──────┼────┼─────────┼──────┤
│合計│        │            │24      │183萬9334元       │62萬8397元  │
└──┴────┴──────┴────┴─────────┴──────┘


司法院資訊處製作；財團法人民間司法改革基金會備份。
